【裁判字號】    98,裁,2172
【裁判日期】    980910
【裁判案由】    進口貨物核定稅則號別
【裁判全文】
最  高  行  政  法  院  裁  定
                                      98年度裁字第2172號
上  訴  人  添仁花板有限公司
代  表  人  甲○○
被 上訴 人  財政部高雄關稅局
代  表  人  乙○○
上列當事人間進口貨物核定稅則號別事件，上訴人對於中華民國
98年4月30日高雄高等行政法院98年度訴字第49號判決，提起上
訴，本院裁定如下：
    主  文
上訴駁回。
上訴審訴訟費用由上訴人負擔。
    理  由
一、按對於高等行政法院判決之上訴，非以其違背法令為理由，
    不得為之，行政訴訟法第242條定有明文。依同法第243條第
    1項規定，判決不適用法規或適用不當者，為違背法令；而
    判決有同條第2項所列各款情形之一者，為當然違背法令。
    是當事人對於高等行政法院判決上訴，如依行政訴訟法第24
    3條第1項規定，以高等行政法院判決有不適用法規或適用不
    當為理由時，其上訴狀或理由書應有具體之指摘，並揭示該
    法規之條項或其內容；若係成文法以外之法則，應揭示該法
    則之旨趣，倘為司法院解釋或本院之判例，則應揭示該判解
    之字號或其內容。如以行政訴訟法第243條第2項所列各款情
    形為理由時，其上訴狀或理由書，應揭示合於該條項各款之
    事實。上訴狀或理由書如未依此項方法表明者，即難認為已
    對高等行政法院判決之違背法令有具體之指摘，其上訴自難
    認為合法。
二、緣上訴人委由代江報關股份有限公司（下稱代江公司）於民
    國96年9月5日、11月14日、11月19日、12月24日向被上訴人
    報運進口中國大陸產製WOODEN VENEERS貨物計4批（進口報
    單號碼：第BE/96/Y778/0030號、第BE/96/Z218/0009號、第
    BE/AA/96/5553/0040號、第BE/96/Z524/0010號，下稱系爭
    貨物），原申報稅則號別為第4408.90.90號，稅率免稅，經
    電腦核定以C3（貨物查驗）或C1（免審免驗）方式通關，並
    已繳稅放行。嗣經被上訴人實施事後稽核結果，將來貨改列
    稅則號別第4408.90.12號，按稅率12.5％課徵關稅，並據以
    發單補徵稅款共計新臺幣（下同）815,373元（含進口稅776
    ,546元、營業稅38,827元）。上訴人不服，申請復查未獲變
    更；提起訴願亦遭決定駁回；遂提起行政訴訟，經高雄高等
    行政法院98年度訴字第49號判決駁回，上訴人對之提起上訴
    ，主張：系爭貨物如依海關進口稅則解釋準則第3條之規定
    ，應歸特別規定，亦應歸類於稅則第4408.10.15號「平切第
    00000000、00000000款所屬貨品取得之飾面用單板」及第44
    12.22.21號貨名為「其他素面之合板、單板貼面板及類似積
    層材，至少有一外層由非針葉林木材製成，且至少有一層由
    本章目註一所述熱帶樹類製成者」，亦即上開稅則亦應優先
    4408.90.12號「平切第4412.14.20款所屬貨品取得之飾面用
    單板」、第44 12.14.20號貨名為「其他加工合板，至少有
    一外層由非針葉樹木材製成，每層厚度不超過6公厘者」之
    適用，惟原審未查，逕謂本件應適用4408.90.12號稅則顯有
    適用法規錯誤之違法。另被上訴人未事先公告或告知，突然
    將行之多年免稅貨物變更稅則另改徵12.5%稅率課稅，有違
    憲法賦予人民之信賴利益保護原則等語，雖以該判決違背法
    令為由，惟核其上訴理由，係就原審取捨證據、認定事實之
    職權行使，指摘其為不當，並就原審已論斷者，泛言未論斷
    ，或就原審所為論斷，泛言其論斷矛盾，而非具體表明合於
    不適用法規、適用法規不當、或行政訴訟法第243條第2項所
    列各款之情形，難認對該判決之如何違背法令已有具體之指
    摘。依首開規定及說明，應認其上訴為不合法。
三、據上論結，本件上訴為不合法。依行政訴訟法第249條第1項
    前段、第104條、民事訴訟法第95條、第78條，裁定如主文
    。
中    華    民    國    98    年    9     月    10    日
                    最高行政法院第四庭
                        審判長法官  劉  鑫  楨
                              法官  吳  東  都
                              法官  劉  介  中
                              法官  曹  瑞  卿
                              法官  陳  鴻  斌
以  上  正  本  證  明  與  原  本  無  異
中    華    民    國    98    年    9     月    11    日
                              書記官  張  雅  琴


司法院資訊處製作；財團法人民間司法改革基金會備份。
